臺灣臺南地方法院刑事判決　　　　　　　　　　　　　九十一年度易字第四四七號
　　公　訴　人　臺灣台南地方法院檢察署檢察官
　　被　　　告　丙○○
右列被告因竊盜案件，經檢察官提起公訴（九十一年度偵字第三四六號），本院判決
如左：
    主  文
丙○○共同竊盜，處有期徒刑參月，如易科罰金，以參佰元折算壹日。
    事  實
一、丙○○與不詳姓名之成年男子，共同意圖為自己不法之所有，於民國九十一年一
    月二日下午三時五分許，各騎一部均無懸掛車牌之輕型機車，前往臺南縣善化鎮
    小新里三九二號元能機械股份有限公司（下稱元能公司）已廢棄而無人居住之廠
    房，丙○○自守衛室潛入廠房內徒手竊取廠房內電纜線交給在外把風之男子。嗣
    因附近工廠員工丁○○路過發現可疑，趨前盤問該男子為何偷竊他人電纜，該不
    詳姓名之成年男子情虛隨即騎駛機車逃逸，丁○○則報警。經警員甲○○到場時
    發現丙○○尚仍滯留廠房內，並在丙○○機車旁查獲元能公司被竊之電纜線一綑
    。
二、案經臺南縣警察局善化分局報請台灣台南地方法院檢察署檢察官偵查起訴。
    理  由
一、訊據被告丙○○，坦承於上開時間騎一部無懸掛車牌之輕型機車，前往元能公司
    守衛室爬進廠房內等情不諱，矢口否認有竊盜之犯行，辯稱：其係因拉肚子始進
    入元能公司要去上大號，並無偷竊電纜線云云。惟查：目擊證人丁○○於警訊、
    偵訊、及本院審理時均證稱：「我於九十一年一月二日下午十五時五分，駕車途
    經元能公司門口時，正好看到有兩部機車停在公司門口，其中一部紅色機車上放
    有一堆電纜線在腳踏板上，而另一部黑色機車旁也有一堆電纜線在旁邊（兩部均
    無牌照），而該部黑色機車旁站立一名男子約五０歲，．．我看到他時正在抽菸
    ，我就下車過去問他為什麼偷別人的電線，該名不詳姓名男子說是要拿回家用的
    ，隨後趁我不注意時快步衝向紅色機車並加速北上逃逸，我就馬上駕車追隨，但
    是因他騎進村內巷道以致於追丟了」；另查獲警員即臺南縣警察局善化分局茄拔
    派出所警員甲○○於偵訊、及本院審理時均證稱：「我在九十一年一月二日下午
    三點．．接獲丁○○報案，馬上駕駛巡邏車到元能公司，因為元能公司曾遭竊電
    纜線十幾次，所以，我到現場發現有一部機車在門口很可疑，機車旁又有電纜線
    ，因為機車無車牌我從引擎號碼查車主，．．義警吳義商看到被告躲在元能工廠
    內一顆樹後往外張望我們，我就叫他出來，我問他怎麼進去？他說從警衛室進去
    ，且機車也是他的，但他一直辯說是進去上大號」、「（問：為何認為被告所辯
    不可採？）因為元能公司隔避就有一間大型加油站，加油站內有廁所」、「他（
    指被告）是翻牆出來的，因為大門是緊閉上鎖的」；而元能公司前總務乙○○於
    偵訊、及本院審理時均證稱：「元能公司於八十七年六月關廠，原先有守衛，直
    到八十八年二、三月起才沒有守衛，但工廠大門有關且上鎖」、「（問：如何確
    認電纜線是元能公司的？）答：那些電纜線我可確認是機械部門的配線」。次查
    ：依查獲警員甲○○所繪現場圖及所攝現場附近照片四紙所示，竊案現場最近之
    加油站距元能公司約三百五十公尺，又為道路之同方向，且該加油站東面即有一
    間供路人使用的廁所。況一般加油站所設之廁所不僅供人免費使用，且均提供一
    般路人使用，從未對使用人設限，此乃吾人周知之事實。被告既捨正道不為，而
    故意潛入他人廠房如廁已啟人疑竇？況且，被告為警查獲前不僅廠房外已有一行
    跡詭異身懷贓物（電纜線）之人迅速騎無車牌機車逃離現場，被告遇警前來查案
    時更躲躲藏藏不敢坦然面對？更且在其機車旁已然存有元能公司贓物（電纜線）
    。是以，本案被告丙○○顯與在外把風之人共同行竊，接力運贓，而該把風之人
    因遇證人丁○○加以盤查，一時心虛倉徨潛逃，被告因而未遭同夥通報而與未及
    取走之部分贓物均滯留犯罪現場，迄警員到場查獲之事實應可確認。此外，並有
    贓物領據一紙及竊案當日現場採證照片四紙附卷可稽。被告所辯進入元能公司要
    去上大號顯屬事後畏罪卸責之詞，洵無可採，本案事證明確，被告竊盜犯行堪予
    認定。
二、核被告意圖為自己不法之所有，而竊取他人之財物，所為係犯刑法第三百二十條
    第一項竊盜罪（因該不詳男子已取贓既遂）。被告與與不詳姓名之成年男子就本
    件之犯行，有犯意聯絡，及行為分擔，為共同正犯。爰審酌被告犯罪之動機、目
    的、手段、所生危害、犯罪後偵審中猶飾詞狡辯豪無悔意等一切情狀，量處如主
    文所示之刑，並諭知易科罰金之折算標準以資懲儆。
據上論斷，應依刑事訴訟法第二百九十九條第一項前段，刑法第二十八條、第三百二
十條第一項、第四十一條第一項前段，罰金罰鍰提高標準條例第一條前段，第二條判
決如主文。
本案經檢察官盧駿道到庭執行職務。
中      華      民      國      九十一      年      五      月    七    日
                              臺灣臺南地方法院刑事第五庭
                                      法  官  陳  忠  鎣
右正本證明與原本無異
如不服本判決應於送達後十日內向本院提出上訴狀（應附繕本）
                                      書記官  吳  信  助
中      華      民      國      九十一      年      五      月    十    日
附錄本案論罪科刑法條全文：
刑法第三百二十條第一項：意圖為自己或第三人不法之所有，而竊取他人之動產者，
                        為竊盜罪，處五年以下有期徒刑、拘役或五百元以下罰金
                        。
